【裁判字號】    90,上訴,1014
【裁判日期】    900731
【裁判案由】    違反毒品危害防制條例
【裁判全文】
臺灣高等法院高雄分院刑事判決          九十年度上訴字第一一四號
    上訴人
    即被告  甲○○
右上訴人因違反毒品危害防制條例案件，不服臺灣高雄地方法院九十年度訴字第九二
六號中華民國九十年四月三十日第一審判決（起訴案號：臺灣高雄地方法院檢察署九
十年度偵字第一四三號，併辦案號：同署九十年度毒偵字第一二九０號），提起上訴
，本院判決如左：
      主      文
上訴駁回。
      事      實
一、甲○○曾有賭博、轉讓禁藥及多次違反麻醉藥品管理條例之前科，其於民國八十
    六年間所犯轉讓禁藥案件，經法院判處有期徒刑七月，於八十七年九月二十日執
    行完畢，嗣因施用第二級毒品案件，經高雄地方法院檢察署檢察官（下稱檢察官
    ）聲請裁定令入戒治處所施以強制戒治期滿，由檢察官於民國八十九年八月十一
    日以八十九年度戒毒偵字第八五五號不起訴處分確定。詎其不知悔改，於上開不
    起訴處分確定後五年內，復基於概括犯意，自八十九年九月初某日起至九十年一
    月間某日止，連續在其高雄縣鳳山市○○路一七０巷七十四號住處，以安非他命
    晶體置於玻璃球內，下端以火燒烤加熱，使安非他命晶體汽化成白煙予以之方式
    ，施用第二級毒品安非他命多次，均一天施用二次；又於八十九年九月間某日起
    至九十年三月十三日上午止，連續在其上址住處，以針筒注射手臂血管之方式，
    施用第一級毒品海洛因多次，平均約二、三日施用一次。嗣為警於八十九年九月
    二十日四時三十分許、同年九月二十五日下午三時三十分許、同年十月八日下午
    四時許，分別在其住處、高雄市○○區○○路與民族路口、高雄縣鳳山市○○路
    一七０巷五十六號等處查獲，並於上開九月二十五日查獲時扣得其持有之海洛因
    肆包（合計淨重壹點捌公克、包裝重壹點貳陸公克）。又於九十年三月十三日下
    午五時三十分許，在其上址住處為警查獲，並扣得其持有之海洛因壹包（淨重零
    點壹參公克、包裝重零點貳柒公克）。經檢察官聲請原審以八十九年度毒聲字第
    九０九九號裁定令入戒治處所施以強制戒治。
二、案經高雄市政府警察局三民第一分局、高雄市政府警察局、高雄市政府警察局新
    興分局報請台灣高雄地方法院檢察署檢察官偵查起訴及移送併辦。
    理  由
一、右揭事實，訊據上訴人即被告甲○○於警訊、偵查中、原審及本院坦承不諱，並
    有扣克、包裝重壹點貳陸公克）及壹包（淨重零點壹參公克、包裝重零點貳柒公
    克）可資佐證，上開海洛因經送鑑定結果，確屬海洛因無訛，有法務部調查局鑑
    定通知書二紙附卷可稽，又被告於八十九年十月八日下午四時許遭警查獲後，採
    集其尿液經送檢驗，其尿液中檢出甲基安非他命及嗎啡陽性反應（按海洛因注射
    入人體後，水解還原成嗎啡，再循嗎啡之代謝方式排出體外，已據行政院衛生署
    藥物食品檢驗局以（73）藥檢壹字第０三０二二一號函說明綦詳），有高雄市立
    凱旋醫院尿液檢驗成績書一紙存卷可證。而被告前因施用第二級毒品案件，經高
    雄地方法院檢察署檢察官聲請裁定令入戒治處所施以強制戒治期滿，由檢察官於
    民國八十九年八月十一日以八十九年度戒毒偵字第八五五號不起訴處分確定乙節
    ，有該不起訴處分書在卷可按，其於上開不起訴處分確定後五年內再犯本件之罪
    ，經檢察官聲請原審以八十九年度毒聲字第九０九九號裁定令入戒治處所施以強
    制戒治等情，有上開刑事裁定在卷可憑。從而，本件罪證明確，被告犯行堪以認
    定。
二、核被告所為，係犯毒品危害防制條例第十條第一項施用第一級毒品罪及同條例第
    十條第二項施用第二級毒品罪。被告施用第一級毒品海洛因及施用第二級毒品安
    非他命前後，持有海洛因及安非他命之低度行為，應分別為施用海洛因及安非他
    命之高度行為所吸收，不另論其持有第一級、第二級毒品罪。被告先後多次施用
    第一級毒品及第二級毒品之犯行，均時間緊接，犯罪構成要件相同，顯係基於概
    括犯意反覆為之，分別應依連續犯之規定，論以一罪。又被告於八十六年間所犯
    轉讓禁藥案件，經法院判處有期徒刑七月，於八十七年九月二十日執行完畢之事
    實，有台灣高雄地方法院檢察署刑案資料查註表可參，其於上開刑執行完畢後五
    年以內，再犯有期徒刑以上之本件各罪，均為累犯，各應依法加重其刑。被告所
    犯上開二罪間，犯意各別，罪名互異，應予分論並罰。被告係自八十九年九月間
    某日起至九十年三月十三日上午止，連續在其上址住處，施用第一級毒品海洛因
    多次，公訴意旨僅起訴被告於八十九年十月八日下午四時許回溯二十四小時內施
    用海洛因一次，其餘被告施用海洛因之各次及併案九十年度毒偵字第一二九０號
    被告施用海洛因部分，未據起訴，然未起訴部分與起訴之事實有連續犯之裁判上
    一罪關係，為起訴效力所及，本院自應併予審理。
三、原審因而適用毒品危害防制條例第十條第一項、第二項、第十八條第一項前段、
    刑法第十一條、第五十六條、第四十七條、第五十一條第五款之規定，並審酌被
    告曾有如事實欄所示之犯罪紀錄，素行不佳，有上開刑案資料表在卷可稽，其長
    期施用毒品，情節非輕及犯後坦承犯行，態度良好等一切情狀，分別就被告連續
    第一級毒品部分量處有期徒刑一年二月；就被告連續施用第二級毒品部分量處有
    期徒刑八月，並定其應執行有期徒刑一年七月。並認扣案之海洛因肆包（合計淨
    重壹點捌公克）及壹包（淨重零點壹參公克），係第一級毒品，應依毒品危害防
    制條例第十八條第一項前段規定，宣告沒收銷燬之。至於送驗耗費之海洛因部分
    ，既已滅失不存在，不予宣告沒收銷燬。經核原判決認事用法並無不合，量刑亦
    屬適度。被告上訴意旨，指摘原判決量刑過重不當，為無理由，應予駁回。
據上論斷，應依刑事訴訟法第三百六十八條，判決如主文。
本案經檢察官陳新慶到庭執行職務。
中    華    民    國      九十      年       七       月     三十一     日
                          臺灣高等法院高雄分院刑事第三庭
                                  審判長法官  莊秋桃
                                        法官  陳中和
                                        法官  謝宏宗
右正本證明與原本無異。
施用第一級毒品部分如不服本判決，應於判決送達後十日內向本院提出上訴狀，其未
述理由者並應於提出上訴狀後十日內向本院補提理由書（應附繕本)。
施用第二級毒品部分不得上訴。
                                      書記官  陳靖華
中    華    民    國      九十      年       八       月       一       日
附錄：本判決論罪科刑法條：
毒品危害防制條例第十條第一項、第二項：
施用第一級毒品者，處六月以上五年以下有期徒刑。
施用第二級毒品者，處三年以下有期徒刑。
                                                                        Ｆ


司法院資訊處製作；財團法人民間司法改革基金會備份。
